# 交易合同的变更是否抵消内部交易

提问人：zhangyiying 时间：2020-09-29 08:05:09
陈版主： 19 年目标公司与上游供应商采购天然气后，通过自己管道运输销售给目标公司的子公司； 2020 年由于国家政策变化，按照能源监管要求，子公司直接与上游供应商采购，并支付气款加上管道运输费用；同时上游供应商与目标公司签署购买管道运输劳务，由上游供应商支付管输费用给目标公司；
这样业务处理，例如： 19 年目标公司从上游采购 1 元、加上运输费用0.5元销售给子公司；子公司根据需要销售给用户2.2元， 19 年抵消内部收入后报表确认2.2元收入； 2020 年由子公司直接从上游采购支付成本1.5元（包含管道运输费用0.5元），子公司对外销售2.2元；另外目标公司接受上游供应商的委托，确认0.5元运输费用；这样相同业务19 年确认2.2元收入； 2020 年目前确认收入子公司的2.2+目标公司收入0.5元；合同模式的变化， 2020 年比 19 年多了0.5元收入；
请问：这种合同模式变更，原来关联交易非关联化，不抵消内部收入，导致相同事项 2020 年比 19 年多确认收入0.5元；如果抵消内部收入0.5元，数据虽然与上年相同，但是与合同运营模式不符，形式上不存在关联交易；
目前考虑这种合同变更不是企业主观变更交易模式，上游供应商应监管需要，按照交易合同对手方考虑，不存在关联交易，不想抵消此收益。请陈版主予以指点。

回答人：chenyiwei
变更后的会计处理不恰当。虽然是根据监管要求改变业务模式，但上游供应商支付给目标公司的管道运输费用是为了输送该供应商出售给子公司的天然气，是附属于子公司向该供应商的采购业务的，该运输服务真正的受益人是子公司而不是供应商，故仍应将目标公司从供应商收取的输送费与对应的管道运输成本抵销，不应重复确认收入和成本。
在合并报表层面，仅确认子公司对外销售天然气的收入2.2元，成本包括【子公司从供应商采购的名义价款-供应商支付给目标公司的管道输送费+目标公司提供管道输送服务的实际成本】。
从新收入准则的观点出发，在合并报表层面，合并集团收取供应商的输送费，对供应商而言属于应付客户对价，但该对价的收取方（目标公司及其子公司构成的合并集团）并未向该供应商提供服务，所以对供应商而言，这部分管道运输费应冲减其收入；相应地，站在目标公司合并报表的立场，这部分管道运输费收入应冲减成本。